最　高　行　政　法　院　裁　定
　　　　　　　　　　　　　　　　　　 94年度裁字第02384號
上　訴　人　乙○○
被 上訴 人　臺北縣政府
代　表　人　甲○○
上列當事人間因食品生管理法事件，上訴人對於中華民國93年
6月10日臺北高等行政法院92年度訴字第2887號判決，提起上訴
，本院裁定如下：
　　主  文
上訴駁回。
上訴審訴訟費用由上訴人負擔。
　　理  由
一、按對於高等行政法院判決上訴，非以其違背法令為理由，不
    得為之，行政訴訟法第242條定有明文。是對於高等行政法
    院判決上訴，若未具體說明原判決違背何項法令、不適用或
    如何適用不當之具體情事，即非主張原判決違背法令以為上
    訴理由，其上訴不應准許。
二、本件上訴人因分別於91年9月3日、5日及12日在人間福報第
    11版刊登「養生梅」產品廣告，內容有「神奇不可思議的『
    梅子』．．．梅子的神奇在於她的枸櫞酸特性（鹼性之王）
    ，能快速分解疲勞素，及不可思議的可逆性（相對症狀，例
    如胃酸過多與不足），且具有雙重的殺菌效果（多種腸內致
    病菌）及解三毒（水毒、食物毒、血液毒）。至於扁桃腺炎
    、喉嚨痛、支氣管疾病、腸胃潰瘍、更年期障礙、改善體質
    等等皆有不可思議之助益。．．．唯有完整品質的養生梅，
    堪為我們健康之守護神。八正覺天然養生園地：養生諮詢專
    線（02）0000-0000、0000-000000，傳真（02）0000－0000
    ．．．」等文詞，經高雄市政府衛生局查獲，移由被上訴人
    所屬衛生局查證，認其涉及醫療效能與規定不符，被上訴人
    乃以上訴人違反食品衛生管理法第19條第2項規定，依同法
    第32條第1項規定，於91年12月24日以北府衛食字第091004
    0533號行政處分書就3次違章行為每次處上訴人新臺幣（下
    同）20萬元，合計60萬元罰鍰。上訴人不服，循序提起本件
    行政訴訟。原審以：系爭三則報紙刊載內容，依行政院衛生
    署公告之「食品廣告標示詞句涉及虛偽、誇張或醫藥效能之
    認定表」，顯然已涉及醫藥效能。次查系爭廣告版面同時登
    有諮詢專線 (02)0000-0000，經中華電信提供使用人為上訴
    人，且據上訴人宣稱有「八正覺天然養生梅」產品，故上訴
    人雖未登有產品名稱，惟該產品已屬可得確定，仍具有使用
    涉醫療效能之字詞，販售其食品之事實。又查本案查獲之違
    規廣告按日期計共3則，依據行政院衛生署90年8月17日衛署
    食字第0900050968號函說明；同一版廣告於不同日期刊登於
    同一報紙，視為多起連續之違規行為，上揭函釋與食品衛生
    管理法第32條第1項之規定意旨，尚無違背。故本件原處分
    依食品衛生管理法第19條第2項規定，依同法第32條第1項規
    定，每則廣告處新臺幣20萬元罰鍰，3則計60萬元，尚屬有
    據。上訴人主張伊係第一次違規，非屬連續違反，不得以違
    規3次計罰60萬元云云，容非可採等由，據以駁回上訴人在
    原審之訴。經核尚無不合。
三、上訴人不服原判決，提起上訴，略以：梅子具有之功效，乃
    其本身具有，非任何人所能捏造。梅子之效用更是台灣民間
    百姓百年來累積之經驗，上訴人所刊登之廣告未涉及虛偽、
    誇張或有醫療效能之標示，應受憲法之保障云云。本院查：
    上訴意旨所稱各節，業經原判決指駁甚詳，上訴意旨猶執原
    詞加以爭執，並未具體說明原判決違背何項法令、不適用或
    如何適用不當之具體情事，即非主張原判決違背法令以為上
    訴理由，依首開規定及說明，其上訴為不合法，應予駁回。
四、依行政訴訟法第249條第1項前段、第104條、民事訴訟法第
    95條、第78條，裁定如主文。
中　　華　　民　　國　　94　　年　　11　　月　　10　　日
                  第五庭審判長法  官　高　啟　燦
                              法  官　蔡　進　田
                              法  官　黃　璽　君
                              法  官　廖　宏　明
                              法  官　楊  惠  欽
以  上  正  本  證  明  與  原  本  無  異
中　　華　　民　　國　　94　　年　　11　　月　　11　　日
　　　　　　　　　　　　　　　書記官　彭　秀　玲
